【裁判字號】    98,聲,61
【裁判日期】    980113
【裁判案由】    聲明異議
【裁判全文】
臺灣臺北地方法院刑事裁定                98年度聲字第61號
聲明異議人
即  受刑人  甲○○
上列聲明異議人即受刑人以臺灣臺北地方法院檢察署檢察官執行
之指揮為不當，聲明異議，本院裁定如下：
    主  文
異議駁回。
    理  由
一、聲明異議意旨詳如附件「刑事聲明異議狀」所載。
二、按受刑人或其法定代理人或配偶以檢察官執行之指揮為不當
    者，得向諭知該裁判之法院聲明異議；法院應就疑義或異議
    之聲明裁定之，刑事訴訟法第四百八十四條及第四百八十六
    條分別定有明文。
三、經查：
  (一)受刑人甲○○因詐欺、業務侵占、偽造文書等案件，經本院
    以九十七年度聲字第一六九一號裁定應執行有期徒刑一年十
    一月，復經臺灣高等法院九十七年度抗字第九五八號駁回受
    刑人之抗告而告確定；扣除前已執行之有期徒刑六月，尚應
    執行有期徒刑一年五月，經臺灣臺北地方法院檢察署（下稱
    臺北地檢署）寄發傳票通知受刑人應於九十七年十二月十七
    日上午十時零分許到署執行，嗣受刑人於九十七年十二月十
    七日具狀後聲請延後執行，再經臺北地檢署於九十七年十二
    月二十五日以北檢玲節九七執聲他二一七八字第八八三九四
    號函表示：受刑人聲請延期執行與刑事訴訟法要件不符，礙
    難准許之意，並因受刑人合法收受傳票後，未遵期前往接受
    執行，臺北地檢署再於九十七年十二月二十三日以北檢玲節
    九七執更一六一七字第八七五五一號函通知臺北市政府警察
    局大安分局前往拘提受刑人等情，業據本院調取臺北地檢署
    九十七年度執字第三九０九號、九十七年度執更字第一六一
    七號、九十七年度執聲他字第二一七八號卷核閱無訛。
  (二)受刑人雖主張其原應照顧家中祖父母，而其舅舅聶民榮於九
    十七年十一月二十五日發生車禍，無法代替受刑人照顧家中
    之祖父母，受刑人之父母及兄長均在中國大陸工作，擔當家
    中經濟重任，無法放棄工作回臺照顧，故請求延期執行二個
    月等語。惟於受刑人向臺北地檢署提出之刑事聲請狀中，僅
    提出聶民榮之醫療診斷書影本及受刑人之戶籍謄本各一紙，
    除能證明聶民榮為受刑人之舅舅，確於九十七年十一月二十
    五日因急診入院，受有外傷性腰椎第一節骨折併脊髓損傷致
    雙下肢癱瘓外，尚無從據以認定受刑人需照顧其祖父母，且
    除聶民榮、受刑人外，已無任何人可照顧其年邁之祖父母。
    況即便受刑人所述為真，是否無法聘請看護人員擔任照顧其
    祖父母之工作，亦有疑問。而受刑人所主張之事由，亦不符
    合刑事訴訟法規定得停止之原因，是檢察官認受刑人之聲請
    無理由，不應准許，而續依法定程序拘提被告，所為執行之
    指揮，並無不當之處，本件受刑人聲明異議，為無理由，應
    予駁回。
四、據上論斷，應依刑事訴訟法第四百八十六條之規定，裁定如
    主文。
中    華    民    國    98    年    1     月    13    日
                  刑事第九庭    法  官  劉素如
上正本證明與原本無異。
如不服本裁定，應於裁定送達後5 日內向本院提出抗告狀。
                                書記官  陳育君
中    華    民    國    98    年    1     月    13    日


司法院資訊處製作；財團法人民間司法改革基金會備份。
